# 企业所得税汇算差异调整

提问人：wxj_001 时间：2018-05-04 15:06:11
请教各位老师，如果因为以前年度利润调整而重新向税务机关申报以前年度企业所得税，产生的差异帐务处理的当年还是所属的以前年度？

回答人：chenyiwei
如果以前年度利润调整已经作为前期重大差错，对前期利润表进行了追溯重述，则该项对应的所得税调整也一并追溯重述前期利润表。